【裁判字號】    98,訴,152
【裁判日期】    980522
【裁判案由】    毒品危害防制條例
【裁判全文】
臺灣桃園地方法院刑事判決               98年度訴字第152號
公  訴  人  臺灣桃園地方法院檢察署檢察官
被      告  甲○○
                    （現於臺灣桃園看守所羈押中）
選任辯護人  楊擴舉律師
上列被告因毒品危害防制條例案件，經檢察官提起公訴（97年度
偵字第26293 號），本院判決如下：
    主  文
甲○○所犯如附表一、二所示之罪，均累犯，各處如附表一、二
主文欄所示之刑。應執行有期徒刑貳拾年，如附表三編號一所示
之物，沒收之；如附表三編號二至六所示之物，沒收之，如全部
或一部不能沒收時，以其財產抵償之。
其餘被訴部分無罪。
    事  實
一、甲○○前於民國95年間，因施用毒品、施用毒品、竊盜案件
    ，分別經本院判處有期徒刑7 月、4 月、6 月確定，嗣並就
    其所犯竊盜罪經聲請減刑為有期徒刑3 月確定後，與上開案
    件接續執行，在96年7 月16日執行完畢。詎其明知海洛因係
    業經公告列為毒品危害防制條例第2 條第2 項第1 款所規定
    之第一級毒品，不得販賣及持有，竟仍基於販賣第一級毒品
    之犯意，先於不詳之時間、地點，以不詳之價格購入第一級
    毒品海洛因後，再以高於購買之價格，而分別於如附表一、
    二所示之時間、地點，以如附表一、二所示之方式，販賣第
    一級毒品海洛因予乙○○及丙○○。嗣於97年12月10日下午
    5 時30分許，為警持拘票在桃園縣蘆竹鄉○○街37號住處內
    拘獲甲○○，始知悉上情，並扣得行動電話1 具（含門號00
    00000000號SIM 卡1 張）。
二、案經臺北市政府警察局移請臺灣桃園地方法院檢察署檢察官
    偵查後提起公訴。
    理  由
甲、程序事項：
一、按被告以外之人於偵查中向檢察官所為之陳述，除顯有不可
    信之情況者外，得為證據，刑事訴訟法第159 條之1 第2 項
    定有明文。本案乙○○、丙○○於偵查中向檢察官所為之陳
    述，經被告及其選任辯護人於本院審理中均表示無意見而同
    意作為證據，且本院審酌該陳述作成時之狀況並無瑕疵之情
    狀存在而認為適當，亦復查無顯有不可信之情況存在，揆諸
    上開說明，自得為證據。
二、次按被告以外之人，於審判外之陳述，並不排除刑事訴訟法
    第159 條之1 至之4 中傳聞法則例外之情形，是證人於警詢
    中之陳述，雖係審判外之陳述，然於法院審理中，如已賦予
    被告對於證人之對質詰問權，且認證人於警詢中所為之陳述
    ，顯與其於法院審理中居於證人地位而經公訴人、被告及其
    選任辯護人所為之交互詰問之陳述有所不符，又可認證人於
    警詢中所為之陳述，顯具有較為可信之特別情況時，且為證
    明犯罪事實存否所必要者，依刑事訴訟法第159 條之2 規定
    ，仍應認證人於警詢中所為之陳述，具有證據能力，而可由
    法院依經驗法則及論理法則以採為認定犯罪事實存否之依據
    。再按被告以外之人於偵查中向檢察官所為之陳述，除顯有
    不可信之情況者外，得為證據，業如上述。準此，本案證人
    戊○○於本院審理中，本院已依檢察官之聲請，傳喚證人戊○○接受交互詰問，已賦予被告之對質詰問權，而本院認為
    證人戊○○部分於警詢及偵查中所述與其於本院審理中有所
    不符，且先前部分之陳述具有較為可信之特別情況（詳如後
    述），並為證明本案被告犯罪事實存否所必要，自應具有證
    據能力。
三、證人乙○○、丙○○於警詢中所為之供述，亦係被告以外之
    人在審判外之陳述，屬於傳聞證據，而被告及其辯護人復均
    否認其證據能力，且此部分筆錄核無同法第159 條之2 至第
    159 條之5 等傳聞法則例外規定之情形，是依同法第159 條
    第1 項之規定，即無證據能力。
四、再按通訊監察錄音之譯文，僅屬依據監聽錄音結果予以翻譯
    之文字，固具文書證據之外觀，但實際上仍應認監聽所得之
    錄音帶，始屬調查犯罪所得之證物，乃刑事訴訟法第165 條
    之1 第2 項所稱之證物，如其蒐證程序合法，並經合法調查
    ，自具證據能力（最高法院95年度臺上字第295 號判決要旨
    參照）。本案檢察官所提出被告使用電話之通訊監察內容及
    譯文，其通訊監察之電話號碼（0000000000）及時間（自97
    年9 月10日起至97年10月8 日止），均有經本院核發之通訊
    監察書，且所作成之譯文亦分別經本院及檢察官提示予受監
    察人即被告、證人戊○○、乙○○、丙○○加以訊問調查，
    則揆諸上開說明，應具有證據能力。
五、除上開所述外，本案認定犯罪事實所引用之本案卷內所有卷
    證資料（包含文書證據、物證等證據），並無證據證明係公
    務員違背法定程序所取得，且被告及其選任辯護人於本院審
    理終結前就卷內所有之卷證資料之證據能力均表示無意見，
    又卷內之文書證據，亦無刑事訴訟法第159 條之4 之顯有不
    可信之情況與不得作為證據之情形，則依刑事訴訟法第 159
    條之5 之規定，本案認定犯罪事實所引用之本案卷證所有文
    書證據、物證等證據，均有證據能力。
乙、實體事項：
壹、有罪部分：
一、被告甲○○固不否認確曾於如附表二所示之時間、地點，交
    付第一級毒品海洛因予丙○○，惟矢口否認有何販賣第一級
    毒品海洛因予乙○○、丙○○之犯行，辯稱：其僅係與乙○○共同合資向綽號為「阿敏」之丁○○購買第一級毒品海洛
    因，及代丙○○向丁○○調取第一級毒品海洛因後轉讓之，
    均非係基於販賣營利之意圖而交付毒品云云；辯護意旨則略
    以：乙○○、丙○○嗣後均因施用毒品犯行而經移送予該管
    檢察署檢察官偵辦，則渠等指證之憑信性於通常一般人已有
    懷疑，難確信其為真實，自不得僅以渠等之證言即遽認被告
    有販賣第一級毒品之犯行云云，經查：
    (一)被告確曾於如附表一、二所示之時間、地點，販賣第一級
      毒品海洛因予乙○○、丙○○之情，分別業據1.證人乙○○於偵查中具結證稱：渠於97年9 月間，共曾向被告購買
      過第一級毒品海洛因約6 至7 次，每次均係先以渠所用之
      門號「0000000000」行動電話，撥打至被告使用之門號「
      0000000000」行動電話表示欲購買毒品後，再相約在被告
      住處附近之南崁交流道涵洞旁之土地公廟等地交易等語；
      及2.丙○○在偵查中陳述：伊係透過伊男朋友游明璋而認
      識被告，並曾向被告購買過1 次之第一級毒品海洛因等語
      明確。又被告是時所使用之門號「0000000000」行動電話
      ，經臺灣桃園地方法院檢察署聲請本院核發通訊監察書准
      予通訊監察後，被告亦曾於電話中與證人乙○○及丙○○
      為如附表一、二所示之通話內容，而經檢察官於偵查中提
      示予證人乙○○及丙○○後，1.證人乙○○亦證稱如附表
      一所示譯文均係其向被告購買第一級毒品海洛因之通話內
      容，而如附表一編號一所示對話，係其向被告購買新臺幣
      （下同）1,000 元之海洛因，該次原係與被告相約在上開
      土地公廟，但後又改至桃園縣民生北路上之便利商店前交
      易；如附表一編號二、三、五所示對話，均係渠向被告購
      買1,000 元之海洛因（譯文中所謂「1 張」，係指價值1,
      000 元之海洛因）；如附表編號四所示對話，則係渠向被
      告購買500 元之海洛因，且此5 次嗣後均有交易成功等語
      ；及2.丙○○陳述：如附表二所示之譯文，即係伊以所使
      用門號「0000000000」行動電話向被告購買海洛因之通話
      內容，而其中所謂「你要6,000 是四一的喔」，係指伊當
      時以6,000 元向被告購買4 分之1 公克之海洛因，且該次
      交易成功後，伊在翌日即撥打電話請被告前來收取販賣毒
      品之部分價金5,000 元，惟被告迄仍未向伊請求給付等語
      ，自堪以認定。
    (二)被告雖辯稱其係與證人乙○○共同合資向丁○○購買海洛
      因，及代丙○○向丁○○調取海洛因，並非係基於營利之
      意圖而販賣毒品云云，然查：
      1.就乙○○部分：被告所辯，不僅顯與證人乙○○於偵查
        中之證述不符，且觀之如附表一編號三至五所示之譯文
        內容，均係證人乙○○撥打電話予被告後，即表示「…
        我跟你拿1 張啦…你現在可以先拿給我嗎？我現在很難
        過」、「…我先跟你拿500 好不好，我等一下才有錢」
        、「…我處理1 張」等語，均已明確表明係向被告購買
        毒品，而被告亦僅係回以其人在涵洞旁，要證人乙○○
        至該處找其而已，並未提及任何有關「阿敏」、「郭銘
        鋒」或究欲如何合資、向何人購買之對話，是堪認被告
        此部分所辯，顯屬畏罪卸責之詞，不足採信。至證人戊○○雖於本院審理中證稱其曾與被告及證人乙○○共同
        合資購買第一級毒品海洛因施用等語，然其亦證稱其並
        不知悉證人乙○○平日施用海洛因之次數，且證人乙○○施用海洛因時，其並未每次均在場，亦不了解證人乙○○購買海洛因之模式及對象等語，足認證人戊○○並
        無法知悉證人乙○○各次施用海洛因之時間及其來源為
        何，自亦無法據此即認證人乙○○所施用之海洛因必非
        係向被告購買而得。亦即，既本案如附表一所示向被告
        購買海洛因之過程，業據證人乙○○證述明確，則縱被
        告曾與證人乙○○合資購買海洛因一節屬實，於本案亦
        不足使本院為有利於被告之認定，附此敘明。
      2.就丙○○部分：被告此部分所辯，亦與丙○○於偵查中
        之陳述不符，且經檢察官於同日偵查中訊問何以被告辯
        稱僅係單純代伊調取海洛因時，伊亦陳稱：伊雖曾請被
        告代伊向他人調取海洛因，然該次伊乃係與對方在位於
        桃園縣內壢之全國電子前交易，且有給付價金，故並非
        係如附表二所示之該次，亦即，如附表二所示該次，確
        係伊向被告購買海洛因等語，則既丙○○已得明確區分
        究係向被告購買海洛因，或僅係請被告代為調貨之各該
        次交易，益足徵其上開曾於如附表二所示時間、地點，
        向被告購買海洛因之陳述為真實而堪採信。辯護意旨雖
        辯以：丙○○之男友游明璋本身即有在販賣海洛因，是
        丙○○並無向被告購買之必要，而當日僅係因丙○○一
        時無法聯絡游明璋，始轉向請被告代為調取海洛因並墊
        付款項云云，然查：辯護意旨謂游明璋平日即有從事海
        洛因販賣，乃係以證人戊○○於警詢中之供述為據，並
        無其他證據可資佐證，自不為本院所遽信；又丙○○在
        偵查中已陳述於附表二所示之該次，伊係向被告購買毒
        品，僅係被告迄未向伊請求給付價金等語明確，則既被
        告與丙○○就所欲販賣（購買）之毒品種類、數量、價
        格均已達成合意，被告嗣並依約交付海洛因予丙○○，
        其所為即已該當於販賣毒品罪之構成要件，至丙○○事
        後是否如數給付價金，自非所問，是辯護意旨僅以丙○○尚未給付購買毒品之價金為由，即謂伊必係請被告代
        為調取毒品云云，要無足採。
    (三)辯護意旨雖另辯稱：證人乙○○及丙○○乃係施用毒品之
      人，故渠等有關毒品來源之陳述，其憑信性於通常一般人
      已有所懷疑，尚難確信為真實，自不得僅以渠等之陳述即
      認定被告本案犯行之依據，且本案查獲被告時，亦未扣得
      任何毒品云云，再查：丙○○因施用毒品案件為警查獲後
      ，雖供稱伊所施用之毒品係向被告所購得，然伊事後並未
      以供出毒品來源為抗辯並獲致法院予以減刑之寬典，此有
      本院98年度審訴字第222 號電子判決書1 份在卷可稽（證
      人乙○○涉犯施用毒品罪部分，則尚未據法院判決），已
      足認丙○○並非係為求減輕刑期而故意虛構毒品之來源為
      被告；再參以本案被告之犯行，除業據證人乙○○及丙○○於偵查中之陳述明確外，尚有如附表一、二所示之通訊
      監察譯文可證，且譯文內容亦核與證人乙○○及丙○○之
      陳述大致相符，此外，復有扣案如附表三所示之行動電話
      1 具可佐，均足供作本院認定被告本案犯罪事實之補強證
      據，是縱查獲被告之際，並未於被告住處扣有毒品，然此
      仍不足反推被告即未於如附表一、二所示之時間、地點，
      販賣第一級毒品海洛因予乙○○、丙○○，準此，辯護意
      旨此部分所辯，亦非可採。
    (四)本案雖無積極證據可資證明被告販入毒品之價格，且因被
      告否認有販賣毒品予乙○○、丙○○之犯行，致無從詳細
      查悉其販賣毒品之實際利得與價差，惟販賣毒品係違法行
      為，非可公然為之，亦無公定之價格，且不論任何包裝，
      均可任意分裝增減分量，而每次購買之價量，亦可能因雙
      方間之關係深淺、資力、需求量及對行情之認知、來源是
      否充裕？查緝是否嚴緊？購買者被查獲時有無可能供出購
      買對象之可能性風險評估等，因而異其標準，則販賣價格
      自可能機動調整，非可一概而論，販賣之利得除經坦承犯
      行或價量俱臻明確外，委難察得實情。又販毒之人從價差
      或量差中牟利方式雖異，其意圖營利之非法販賣行為則一
      ，是除非別有事證，足認係按同一價量委買、轉售或無償
      贈與，確未牟利外，尚難因此遽認非法販賣之證據有所未
      足，致使知過坦承者難辭重典，飾辭否認者反得僥倖，而
      失情理之平。再參酌毒品物稀價昂，取得不易，且毒品交
      易為政府規定為嚴予取締之犯罪，苟無有利可圖，應無甘
      冒被查緝法辦重刑之危險，平白無端且無償為該買賣之行
      為，被告販賣毒品予乙○○、丙○○，必有差價利益，而
      有從中牟利之營利意圖。
    (五)此外，復有通信監察書在卷可憑，是本案事證明確，被告
      犯行洵堪認定，自應依法論科。
二、按海洛因係毒品危害防制條例第2 條第2 項第1 款規定之第
    一級毒品。是核被告甲○○所為，均係犯毒品危害防制條例
    第4 條第1 項之販賣第一級毒品罪。被告持有第一級毒品之
    低度行為，為販賣之高度行為所吸收，不另論罪。又被告所
    為多次販賣第一級毒品之犯行，犯意各別、行為互殊，應予
    分論併罰。再被告前於95年間，因施用毒品、施用毒品、竊
    盜案件，分別經本院判處有期徒刑7 月、4 月、6 月確定，
    嗣並就其所犯竊盜罪經聲請減刑為有期徒刑3 月確定後，與
    上開案件接續執行，在96年7 月16日執行完畢等情，有臺灣
    高等法院被告前案紀錄表在卷可稽，其於有期徒刑執行完畢
    後，5 年內故意再犯本案有期徒刑以上之罪，均為累犯，惟
    因販賣第一級毒品罪之法定本刑為死刑或無期徒刑，依法已
    不得再加重其刑，則檢察官認仍應依刑法第47條第1 項之規
    定予以加重，容有誤會。末被告雖販賣海洛因予他人施用，
    危害他人之身心健康，惟其販賣之對象僅有2 人，且次數及
    數量亦非眾多，是本院衡酌其情節尚堪憫恕，認如處以法定
    最輕刑無期徒刑，仍屬過重，爰依刑法第59條之規定，酌予
    減輕其刑。爰審酌被告除自身施用毒品外，更基於營利意圖
    ，有償提供毒品予乙○○、丙○○施用，助長施用毒品行為
    之更形猖獗，且此類行為所生危害，非僅使多數人之生命、
    身體法益受侵害，影響所及甚且危害社會、國家之健全發展
    ，復於犯後矢口否認犯行，態度不佳，及兼衡其因本案販賣
    毒品之利得尚非鉅大等一切情狀，分別量處如主文所示之刑
    後，再定其應執行之刑。至被告之選任辯護人雖辯稱縱鈞院
    認定被告確有販賣毒品之犯行，惟其已於警詢、偵查中供出
    毒品來源為「阿敏（丁○○）、「小雅（葉恰軒）」、「阿
    祥（許晉詳）」，自應依毒品危害防制條例第17條之規定，
    予以減輕其刑等語，惟本案被告自始即矢口否認有販賣第一
    級毒品之犯行，且經本院依職權調閱上開所述之人之臺灣高
    等法院被告前案紀錄表後，於本案發生之時間內，亦遍查無
    該3 人有任何販賣或轉讓毒品予被告之相關前案紀錄，自不
    得謂被告已供出其所犯販賣毒品罪行之毒品來源，並因而破
    獲，是辯護人此部分所辯，亦非可採。
三、扣案如附表三編號一所示之行動電話1 具（含SIM 卡1 張）
    ，係被告所有，業據其供承在卷，且為供其犯如附表一、二
    所示犯行所用之物；而如附表三編號二至六所示之販賣第一
    級毒品所得，則係屬被告因犯罪所得之財物，均應依同條例
    第19條第1 項之規定，宣告沒收之（至被告販賣毒品予丙○○部分，因丙○○尚未給付價金，是就此部分不另為沒收之
    宣告）。惟因如附表三編號二至六所示之販毒所得均未據扣
    案，故併諭知如全部或一部不能沒收時，以被告之財產抵償
    之。
乙、無罪部分：
一、公訴意旨略以：被告甲○○另基於販賣第一級毒品海洛因之
    犯意，而(一)於97年9 月間某日，在桃園縣蘆竹鄉○○○街附
    近某處，及(二)於97年9 月中旬某日，在戊○○位於桃園縣蘆
    竹鄉○○○路232 巷2 號住處附近，分別以1,000 元及 500
    元之代價，販賣海洛因予戊○○2 次，因認被告此部分亦涉
    犯有販賣第一級毒品罪嫌等語。
二、按犯罪事實應依證據認定之，無證據不得認定犯罪事實；不
    能證明被告犯罪者，應諭知無罪之判決，刑事訴訟法第 154
    條第2 項及第301 條第1 項分別定有明文。又按刑事訴訟法
    上所謂認定犯罪事實之證據，係指足以認定被告確有犯罪行
    為之積極證據而言，如未能發現相當證據或證據不足以證明
    ，自不能以推測或擬制之方法，以為裁判基礎，最高法院29
    年上字第3105號及40年臺上字第86號分別著有判例要旨可資
    參照。復按刑事訴訟上證明之資料，無論其為直接或間接證
    據，均須達於通常一般之人均不致有所懷疑，而得確信其為
    真實之程度，始得據為有罪之認定，若其關於被告是否犯罪
    之證明未能達此程度，而有合理懷疑之存在，致使無從形成
    有罪之確信，根據「罪證有疑，利於被告」之證據法則，即
    不得遽為不利被告之認定，最高法院76年臺上字第4986號亦
    著有判例意旨可資參照。再依刑事訴訟法第154 條所規定之
    無罪推定原則及證據裁判原則，並非僅為被告個人之訴訟利
    益而設，尤其重在發現真實以求國家刑罰權之正確行使。若
    無足可證明被告從事犯罪構成要件之積極證據，無論假定某
    一被告為犯人而命其自證無罪，藉以過濾及鎖定特定犯罪人
    ，或推測被告涉及之某項罪名，而依其自辯過程蒐求該被告
    生活經歷資料，藉以判斷其究竟有無構成特定犯罪，俱非法
    之所許。
三、檢察官認被告就此部分另涉犯有販賣第一級毒品之罪嫌，無
    非係以(一)證人戊○○於警詢及偵查中之陳述；(二)通訊監察書
    及通訊監察譯文為其主要論據。而被告固不否認曾與證人戊○○合資向他人購買毒品，惟堅決否認有何販賣毒品之犯行
    ，與辯護意旨同辯以：被告未曾基於營利之意圖而將毒品交
    付予任何人等語。經查：
    (一)證人戊○○固於本院審理中具結證稱渠並未向被告購買毒
      品，而僅係與被告合資購買2 次海洛因，地點均係在渠住
      處附近，渠之出資金額則各係500 元及1,000 元或 1,000
      餘元，而先前之所以於警詢及偵查中均陳稱曾先後2 次向
      被告購買毒品，係因未就合夥之情加以強調等語，然渠當
      日亦證述：渠知悉單獨向被告購買海洛因，與會同被告合
      資購買海洛因，在法律上具有刑期不同之區別等語，則若
      證人戊○○自始即認係與被告合資向他人購買毒品，應不
      致無端誣陷係被告直接販賣毒品予渠之可能，是證人戊○○於本院審理中之證詞，堪認係屬迴護被告之詞，非可採
      信。又參以證人戊○○同日證稱之：渠在警詢及偵查中，
      並未經員警或檢察官以強暴、脅迫等不正方式取供，且該
      時所述均與事實相符等語，本院認因渠先前在警詢及偵查
      中之外在環境，並未與被告同時接受訊問，較無人情壓力
      ，且尚無與被告聯繫之機會，未受外界之污染，故就究竟
      是否有向被告購買毒品部分之陳述，具有特別可信之情，
      並得由本院採為認定本案犯罪事實存否之依據。
    (二)惟查：證人戊○○雖於警詢及偵查中均陳稱曾向被告購買
      2 次毒品，惟渠在警詢中係陳述：第1 次係於不詳時間，
      在桃園縣蘆竹鄉○○○街附近，向被告購買1,000 元之海
      洛因，第2 次則係於97年9 月中旬，在渠家中向被告購買
      500 元之海洛因；嗣於偵查中則證述：第1 次係被告持海
      洛因至渠位於五福一路231 巷2 號住處，向渠兜售海洛因
      ，惟因渠身上僅有500 元，故僅有購買半包；第2 次則係
      渠在南華街某處打電話予游明璋，拜託游明璋幫渠購買毒
      品，但游明璋表示無法幫忙，而是時被告又正巧位於游明
      璋住處，便拿毒品至渠住處之五福宮予渠，渠則以 1,300
      元或1,400 元購買（2 次之時間均係在97年9 月間）等語
      ，兩相對照，除購買毒品之次數外，就購買之時間、地點
      、方式、金錢等過程，均顯不相符，則究竟證人戊○○何
      次之陳述，甚或被告是否確有販賣海洛因予渠一節為真，
      已非無疑。又被告是時所使用之門號「0000000000」行動
      電話，經臺灣桃園地方法院檢察署聲請本院核發通訊監察
      書准予通訊監察後，被告雖曾於電話中與證人戊○○為如
      附表四所示之通話內容，且經檢察官於本院審理中提示予
      證人戊○○後，渠亦證述：該等譯文確係其以門號「0000
      000000」行動電話與被告聯繫之通話內容，而其中所論及
      之「1,500 」、「1 罐半」、「1 罐」、「土地公那邊」
      ，乃係分別指1,500 元、1,500 元、1,000 元之海洛因，
      及南崁交流道涵洞旁之土地公廟，亦即，該等譯文均係其
      以電話欲向被告購買毒品之過程等語，然此不僅與檢察官
      起訴被告分別2 次於桃園縣蘆竹鄉○○○街附近某處、證
      人戊○○位於五福一路住處，各販賣1,000 元及500 元海
      洛因予證人戊○○之時間、地點、價格亦有所差距，且證
      人戊○○亦證稱因被告時常言而無信，故渠亦無法確定就
      譯文所顯示之3 次對話是否事後確有交易成功等語，是本
      院認此尚不足以作為認定被告確有販賣海洛因予證人戊○○之補強證據。
    (三)綜上，本案檢察官起訴被告販賣第一級毒品予證人戊○○
      之部分，僅係依據證人戊○○於警詢及偵查中先後不一之
      陳述，自無法使通常一般之人均不致有所懷疑，而得確信
      被告此部分犯罪為真實之程度。此外，復查無其他積極證
      據足證被告確有檢察官所指此部分之犯行，揆諸上開說明
      ，即不得證明被告犯罪，而應為無罪之諭知，以昭審慎。
據上論斷，應依刑事訴訟法第299 條第1 項前段、第301 條第 1
項，毒品危害防制條例第4 條第1 項、第19條第1 項，刑法第11
條前段、第47條第1 項、第59條、第51條第5 款，判決如主文。
本案經檢察官丁俊成到庭執行職務。
中    華    民    國    98    年    5     月    22    日
                    刑事第十庭  審判長法  官    江德民
                                      法  官    陳添喜
                                      法  官    蘇昌澤
以上正本證明與原本無異。
如不服本判決應於收受判決後10日內向本院提出上訴書狀，並應
敘述具體理由。其未敘述上訴理由者，應於上訴期間屆滿後20日
內向本院補提理由書 (均須按他造當事人之人數附繕本)「 切勿
逕送上級法院」。
                                      書記官    田宜芳
中    華    民    國    98    年    5     月    25    日
附錄論罪科刑依據之法條：
毒品危害防制條例第4條第1項
製造、運輸、販賣第一級毒品者，處死刑或無期徒刑；處無期徒
刑者，得併科新臺幣 1 千萬元以下罰金。
毒品危害防制條例第19條
犯第 4 條至第 9 條、第 12 條、第 13 條或第 14 條第 1 項、
第2 項之罪者，其供犯罪所用或因犯罪所得之財物，均沒收之，
如全部或一部不能沒收時，追徵其價額或以其財產抵償之。
為保全前項價額之追徵或以財產抵償，得於必要範圍內扣押其財
產。
犯第 4 條之罪所使用之水、陸、空交通工具沒收之。
附表一：
┌──┬───┬──┬────────┬──┬──────────┬─────────────────┐
│編號│販  賣│販賣│ 販  賣  方  式 │交易│主                文│ 通    訊    監    察    譯    文 │
│    │對  象│毒品│                │日期│                    ├──┬──────────────┤
│    │      │    │                │    │                    │時間│通   話   內   容   摘   要 │
├──┼───┼──┼────────┼──┼──────────┼──┼──────────────┤
│ 一 │乙○○│海洛│由乙○○先以「09│97年│甲○○販賣第一級毒品│07時│A ：乙○○；B ：甲○○      │
│    │      │因  │00000000」門號行│9 月│，累犯，處有期徒刑拾│10分├──────────────┤
│    │      │    │動電話，撥打至李│15日│伍年陸月。如附表三編│    │A ：兄ㄟ，我柏松，我找你。  │
│    │      │    │河清使用之「0926│    │號一所示之物，沒收之│    │B ：好。                    │
│    │      │    │183477」門號行動│    │；如附表三編號二所示│    │A ：要在哪裡？              │
│    │      │    │電話，表示欲購買│    │之物，沒收之，如全部│    │B ：外面有沒有下雨？        │
│    │      │    │海洛因後，即相約│    │或一部不能沒收時，以│    │A ：雨很大，看你在哪裡，我過│
│    │      │    │在桃園縣桃園市民│    │其財產抵償之。      │    │    去。                    │
│    │      │    │生北路上之加菲貓│    │                    │    │B ：土地公廟那裡好了。      │
│    │      │    │便利商店前，以1,│    │                    │    │A ：好。我到打給你。        │
│    │      │    │000 元之價格交易│    │                    ├──┼──────────────┤
│    │      │    │1 包海洛因。    │    │                    │07時│A ：我到了。                │
│    │      │    │                │    │                    │26分│B ：你在土地公廟那裡喔。    │
│    │      │    │                │    │                    │    │A ：ㄟ，我在廟這裡。        │
│    │      │    │                │    │                    │    │B ：我跟你講，你往回騎，往桃│
│    │      │    │                │    │                    │    │    園方向騎差不多20公尺有一│
│    │      │    │                │    │                    │    │    間加菲貓便利商店，店門口│
│    │      │    │                │    │                    │    │    有夾娃娃機，你在那邊等我│
│    │      │    │                │    │                    │    │    。                      │
│    │      │    │                │    │                    │    │A ：好。                    │
├──┼───┼──┼────────┼──┼──────────┼──┼──────────────┤
│ 二 │乙○○│同上│由乙○○先以「09│97年│甲○○販賣第一級毒品│7 時│A ：兄ㄟ，我柏松，我找你。  │
│    │      │    │00000000」門號行│9 月│，累犯，處有期徒刑拾│25分│B ：你差不多10分鐘後過來。  │
│    │      │    │動電話，撥打至李│16日│伍年陸月。如附表三編│    │A ：好。                    │
│    │      │    │河清使用之「0926│    │號一所示之物，沒收之│    │                            │
│    │      │    │183477」門號行動│    │；如附表三編號三所示│    │                            │
│    │      │    │電話，表示欲購買│    │之物，沒收之，如全部│    │                            │
│    │      │    │海洛因後，即相約│    │或一部不能沒收時，以│    │                            │
│    │      │    │在桃園縣蘆竹鄉南│    │其財產抵償之。      │    │                            │
│    │      │    │崁交流道涵洞旁之│    │                    │    │                            │
│    │      │    │土地公廟前，以1,│    │                    │    │                            │
│    │      │    │000 元之價格交易│    │                    │    │                            │
│    │      │    │1 包海洛因。    │    │                    │    │                            │
├──┼───┼──┼────────┼──┼──────────┼──┼──────────────┤
│ 三 │乙○○│同上│同上            │97年│甲○○販賣第一級毒品│18時│A ：兄ㄟ，你在哪裡？我跟你拿│
│    │      │    │                │9 月│，累犯，處有期徒刑拾│49分│    1 張啦。                │
│    │      │    │                │19日│伍年陸月。如附表三編│    │B ：怎樣啦？                │
│    │      │    │                │    │號一所示之物，沒收之│    │A ：1 張啦。                │
│    │      │    │                │    │；如附表三編號四所示│    │B ：好。                    │
│    │      │    │                │    │之物，沒收之，如全部│    │A ：你現在可以先拿給我嗎？我│
│    │      │    │                │    │或一部不能沒收時，以│    │    現在很難過。            │
│    │      │    │                │    │其財產抵償之。      │    │B ：你過來ㄚ。              │
│    │      │    │                │    │                    │    │A ：過去哪裡ㄚ？你跟我講ㄚ。│
│    │      │    │                │    │                    │    │B ：大廟啦。                │
│    │      │    │                │    │                    │    │A ：好。                    │
├──┼───┼──┼────────┼──┼──────────┼──┼──────────────┤
│ 四 │乙○○│同上│由乙○○先以「09│97年│甲○○販賣第一級毒品│7 時│A ：兄仔，我柏松，我先跟你拿│
│    │      │    │00000000」門號行│9 月│，累犯，處有期徒刑拾│3 分│    500 好不好，我等一下才有│
│    │      │    │動電話，撥打至李│20日│伍年陸月。如附表三編│    │    錢。                    │
│    │      │    │河清使用之「0926│    │號一所示之物，沒收之│    │    你怎麼常常用那種500 的。│
│    │      │    │183477」門號行動│    │；如附表三編號五所示│    │A ：我等一下去工作就有錢了。│
│    │      │    │電話，表示欲購買│    │之物，沒收之，如全部│    │    拜託一下，幫忙一下啦。  │
│    │      │    │海洛因後，即相約│    │或一部不能沒收時，以│    │B ：好。                    │
│    │      │    │在上開所述土地公│    │其財產抵償之。      │    │A ：我要過去哪裡？          │
│    │      │    │廟前，以500 元之│    │                    │    │B ：涵洞啦。                │
│    │      │    │價格交易1 包海洛│    │                    │    │A ：溝仔邊喔。              │
│    │      │    │因。            │    │                    │    │B ：桃園這邊啦。            │
│    │      │    │                │    │                    │    │A ：好。                    │
├──┼───┼──┼────────┼──┼──────────┼──┼──────────────┤
│ 五 │乙○○│同上│由乙○○先以「09│97年│甲○○販賣第一級毒品│6 時│A ：兄ㄟ，不好意思，那麼早吵│
│    │      │    │00000000」門號行│9 月│，累犯，處有期徒刑拾│5 分│    到你，我柏松，我處理l 張│
│    │      │    │動電話，撥打至李│24日│伍年陸月。如附表三編│    │    。                      │
│    │      │    │河清使用之「0926│    │號一所示之物，沒收之│    │B ：好。                    │
│    │      │    │183477」門號行動│    │；如附表三編號六所示│    │A ：兄仔，我過去哪裡？      │
│    │      │    │電話，表示欲購買│    │之物，沒收之，如全部│    │B ：涵洞口。                │
│    │      │    │海洛因後，即相約│    │或一部不能沒收時，以│    │A ：涵洞口，好。            │
│    │      │    │在上開所述土地公│    │其財產抵償之。      │    │B ：快一點。                │
│    │      │    │廟前，以1,000 元│    │                    │    │A ：好。                    │
│    │      │    │之價格交易1 包海│    │                    │    │                            │
│    │      │    │洛因。          │    │                    │    │                            │
└──┴───┴──┴────────┴──┴──────────┴──┴──────────────┘
附表二：
┌──┬───┬──┬────────┬──┬──────────┬─────────────────┐
│編號│販  賣│販賣│ 販  賣  方  式 │交易│主                文│ 通    訊    監    察    譯    文 │
│    │對  象│毒品│                │日期│                    ├──┬──────────────┤
│    │      │    │                │    │                    │時間│通   話   內   容   摘   要 │
├──┼───┼──┼────────┼──┼──────────┼──┼──────────────┤
│ 一 │丙○○│海洛│由甲○○先以「09│97年│甲○○販賣第一級毒品│10時│A ：丙○○；B ：甲○○      │
│    │      │因  │00000000」門號行│9 月│，累犯，處有期徒刑拾│02分├──────────────┤
│    │      │    │動電話，撥打至康│15日│伍年陸月。如附表三編│    │B ：現在是怎樣？要我們幫你裝│
│    │      │    │秀珠丙○○使用之│    │號一所示之物，沒收之│    │    好還是怎樣？            │
│    │      │    │「0000000000」門│    │。                  │    │A ：一個要6 的嘛，2 個是零的│
│    │      │    │號行動電話，確認│    │                    │    │    。                      │
│    │      │    │丙○○所欲購買之│    │                    │    │B ：零的是多少？            │
│    │      │    │海洛因數量後，即│    │                    │    │A ：1 阿，你叫他多弄幾個，這│
│    │      │    │相約在丙○○位於│    │                    │    │    邊有時候人家找我，我就幫│
│    │      │    │桃園縣中壢市自立│    │                    │    │    他把錢留就對了。        │
│    │      │    │五街50號9 樓住處│    │                    ├──┼──────────────┤
│    │      │    │之樓下，以 6,000│    │                    │10時│B ：你要6,000 是四一的喔？  │
│    │      │    │元之價格交易4 分│    │                    │04分│A ：對。                    │
│    │      │    │之1 公克之海洛因│    │                    │    │B ：那我知道了。            │
│    │      │    │（惟丙○○尚未交│    │                    │    │                            │
│    │      │    │付6,000 元之價金│    │                    │    │                            │
│    │      │    │予甲○○）。    │    │                    │    │                            │
└──┴───┴──┴────────┴──┴──────────┴──┴──────────────┘
附表三：
┌──┬─────────────┬───────────────────┐
│編號│物      品      名      稱│備                                  註│
├──┼─────────────┼───────────────────┤
│ 一 │未扣案搭配門號0000000000號│                                      │
│    │行動電話1 具（含SIM 卡）  │                                      │
├──┼─────────────┼───────────────────┤
│ 二 │未扣案販賣第一級毒品予林柏│如全部或一部不能沒收時，以其財產抵償之│
│    │松之所得新臺幣1,000 元    │                                      │
├──┼─────────────┼───────────────────┤
│ 三 │未扣案販賣第一級毒品予林柏│如全部或一部不能沒收時，以其財產抵償之│
│    │松之所得新臺幣1,000 元    │                                      │
├──┼─────────────┼───────────────────┤
│ 四 │未扣案販賣第一級毒品予林柏│如全部或一部不能沒收時，以其財產抵償之│
│    │松之所得新臺幣1,000 元    │                                      │
├──┼─────────────┼───────────────────┤
│ 五 │未扣案販賣第一級毒品予林柏│如全部或一部不能沒收時，以其財產抵償之│
│    │松之所得新臺幣500 元      │                                      │
├──┼─────────────┼───────────────────┤
│ 六 │未扣案販賣第一級毒品予林柏│如全部或一部不能沒收時，以其財產抵償之│
│    │松之所得新臺幣1,000 元    │                                      │
└──┴─────────────┴───────────────────┘
附表四：
┌──┬──┬───────────────┐
│日期│時間│ 通   話   內   容   摘   要  │
├──┼──┼───────────────┤
│97年│19時│A ：戊○○；B ：甲○○。      │
│9 月│9 分├───────────────┤
│10日│    │A ：阿清喔，我機子在充電了，我│
│    │    │    要弄一支機子給你，摩托羅拉│
│    │    │    的啦。                    │
│    │    │B ：好。                      │
│    │    │A ：你過來，現在有需要。      │
│    │    │B ：我現在過去啊？            │
│    │    │A ：現在要1 個半啦。          │
│    │    │B ：什麼1 個半啦。            │
│    │    │A ：1,500 啦。                │
│    │    │B ：好啦。                    │
├──┼──┼───────────────┤
│97年│7 時│A ：你在哪裡？                │
│9 月│55分│B ：好啦，看怎樣啦。          │
│13日│    │A ：我要1 罐半啦。            │
│    │    │B ：要晚一點啦，中午啦。      │
│    │    │A ：12點喔。                  │
│    │    │B ：對啦。                    │
│    │    │A ：你幫我弄1罐半啊。         │
│    │    │B ：好啦。                    │
├──┼──┼───────────────┤
│97年│5 時│A ：我拿1 罐，5 分鐘去土地公那│
│9 月│46分│    邊好不好？                │
│14日│    │B ：現在喔？                  │
│    │    │A ：對啊，才不用又跑到上面去。│
│    │    │B ：好啦。                    │
│    │    │A ：5 分鐘喔。                │
│    │    │B ：好啦。                    │
└──┴──┴───────────────┘


司法院資訊處製作；財團法人民間司法改革基金會備份。
